cs: Historické období: Občanská válka; Studená válka; Korejská válka; Moderní; Válka za nezávislost; Vietnamská válka; Divoký západ; První světová válka; Druhá světová válka; Jiné
ja: 時代: 内戦; 冷戦; 朝鮮戦争; モダン; アメリカ独立戦争; ベトナム戦争; 西部開拓時代; 第一次世界大戦; 第二次世界大戦; その他
th: ยุค: สงครามกลางเมือง; สงครามเย็น; สงครามเกาหลี; โมเดิร์น; สงครามปฏิวัติ; สงครามเวียดนาม; ไวลด์ เวสต์; สงครามโลกครั้งที่ 1; สงครามโลกครั้งที่ 2; อื่นๆ
zh-TW: 時代: 內戰; 冷戰; 韓戰; 現代; 革命戰爭; 越戰; 西大荒; 第一次世界大戰; 第二次世界大戰; 其他
sv: Epok: Inbördeskrig; Kalla kriget; Koreakriget; Modern; Revolutionskriget; Vietnamkriget; Vilda västern; Första världskriget; Andra världskriget; Annat
el: Ιστορική περίοδος: Εμφύλιος; Ψυχρός πόλεμος; Πόλεμος της Κορέας; Σύγχρονο; Επαναστατικός Πόλεμος; Πόλεμος του Βιετνάμ; Άγρια Δύση; Πρώτος Παγκόσμιος Πόλεμος; Δεύτερος Παγκόσμιος Πόλεμος; Άλλο
zh-CN: 时代: 南北战争; 冷战; 朝鲜战争; 现代; 独立战争; 越南战争; 西部荒野; 第一次世界大战; 第二次世界大战; 其他
lt-LT: Era: Pilietinis karas; Šaltasis karas; Korėjos karas; Modernūs laikai; Nepriklausomybės karas; Vietnamo karas; Laukiniai Vakarai; I pasaulinis karas; II pasaulinis karas; Kita
pl: Era: Wojna domowa; Zimna wojna; Wojna koreańska; Nowoczesna; Wojna o niepodległość; Wojna w Wietnamie; Dziki Zachód; Pierwsza wojna światowa; II wojna światowa; Pozostałe
hu: Korszak: Polgárháború; Hidegháború; Koreai háború; Modern; Függetlenségi háború; Vietnámi háború; Vadnyugat; I. világháború; II. világháború; Egyéb
hr-HR: Epoha: Građanski rat; Hladni rat; Korejski rat; Moderno; Revolucionarni rat; Vijetnamski rat; Divlji zapad; Prvi svjetski rat; Drugi svjetski rat; Ostalo
pt-BR: Era: Guerra civil; Guerra Fria; Guerra da Coreia; Moderno; Guerra de Independência dos Estados Unidos; Guerra do Vietnã; Velho Oeste; Primeira Guerra Mundial; Segunda Guerra Mundial; Outro
es: Era: Guerra civil; Guerra fría; Guerra coreana; Moderno; Guerra revolucionaria; Guerra de Vietnam; Salvaje oeste; Primera Guerra Mundial; Segunda Guerra Mundial; Otros
ko: 시대: 남북 전쟁; 냉전; 한국 전쟁; 현대; 미국 독립 전쟁; 베트남 전쟁; 서부 개척 시대; 제1차 세계 대전; 제2차 세계 대전; 기타
pt-PT: Era: Guerra Civil; Guerra Fria; Guerra da Coreia; Moderno; Guerra de Independência dos Estados Unidos; Guerra do Vietname; Oeste Selvagem; Primeira Guerra Mundial; Segunda Guerra Mundial; Outro
nl: Tijdperk: Burgeroorlog; Koude Oorlog; Koreaanse oorlog; Modern; Revolutionaire oorlog; Vietnam-oorlog; Wilde Westen; Eerste Wereldoorlog; Tweede Wereldoorlog; Andere
nb: Era: Borgerkrig; Kald krig; Koreakrigen; Moderne; Uavhengighetskrigen; Vietnamkrigen; Ville vesten; Første verdenskrig; Andre verdenskrig; Annen
vi: Thời kỳ: Nội chiến; Chiến tranh lạnh; Chiến tranh Triều Tiên; Hiện đại; Chiến tranh cách mạng; Chiến tranh Việt Nam; Miền Tây hoang dã; Thế chiến thứ nhất; Thế chiến thứ hai; Khác
en: Era: Civil War; Cold War; Korean War; Modern; Revolutionary War; Vietnam War; Wild West; World War I; World War II; Other
sl-SI: Doba: Državljanska vojna; Hladna vojna; Korejska vojna; Moderna; Revolucionarna vojna; Vietnamska vojna; Divji zahod; Prva svetovna vojna; Druga svetovna vojna; Drugo
bg-BG: Ера: Гражданската война; Студената война; Корейската война; Модерен; Войната за независимост; Войната във Виетнам; Дивият Запад; Първата световна война; Втората световна война; Други
fi: Aikakausi: Sisällissota; Kylmä sota; Korean sota; Moderni; Vallankumoussota; Vietnamin sota; Villi länsi; Ensimmäinen maailmansota; Toinen maailmansota; Muu
it: Epoca: Guerra civile; Guerra fredda; Guerra di Corea; Moderno; Guerra d'Indipendenza; Guerra del Vietnam; Selvaggio West; Prima guerra mondiale; Seconda guerra mondiale; Altro
fr: Ère: Guerre civile; Guerre froide; Guerre de Corée; Moderne; Guerre révolutionnaire; Guerre du Vietnam; Far West; Première Guerre mondiale; Seconde Guerre mondiale; Autre
de: Zeitalter: Bürgerkrieg; Kalter Krieg; Koreakrieg; Modern; Unabhängigkeitskrieg; Vietnamkrieg; Wilder Westen; Erster Weltkrieg; Zweiter Weltkrieg; Sonstiges
sk-SK: Era: Občianska vojna; Studená vojna; Kórejská vojna; Moderný; Revolučná vojna; Vietnamská vojna; Divoký západ; 1.svetová vojna; 2. svetová vojna; Iné
tr: Çağ: İç savaş; Soğuk savaş; Kore savaşı; Modern; Devrim savaşı; Vietnam Savaşı; Vahşi Batı; Birinci Dünya Savaşı; İkinci Dünya Savaşı; Diğer
da: Æra: Borgerkrigen; Den Kolde Krig; Koreakrigen; Moderne; Amerikanske Revolution; Vietnamkrigen; Det Vilde Vesten; Første Verdenskrig; Anden Verdenskrig; Andet
ru: Эпоха: Гражданская война; Холодная война; Корейская война; Современный; Война за независимость; Война во Вьетнаме; Дикий Запад; Первая мировая война; Вторая мировая война; Другой
ro-RO: Epocă: Războiul Civil; Războiul Rece; Războiul din Coreea; Modernă; Războiul de Independență al Statelor Unite ale Americii; Războiul din Vietnam; Vestul Sălbatic; Primul Război Mondial; Al Doilea Război Mondial; Altele